【裁判字號】    98,訴,1098
【裁判日期】    981030
【裁判案由】    清償信用卡消費款
【裁判全文】
臺灣士林地方法院民事判決              98年度訴字第1098號
原      告  中國信託商業銀行股份有限公司
法定代理人  乙○○○○
訴訟代理人  甲○○
被      告  丙○○
上列當事人間清償信用卡消費款事件，本院於中華民國98年10月
28日言詞辯論終結，判決如下：
    主  文
被告丙○○於繼承被繼承人鄭強民之遺產範圍內，應給付原告新
臺幣伍拾萬肆仟肆佰玖拾玖元，及其中新臺幣肆拾玖萬陸仟肆佰
柒拾肆元自民國九十五年五月十四日起至清償日止，按年息百分
之二十計算之利息。
訴訟費用由被告負擔。
本判決於原告以新臺幣壹拾柒萬元為被告供擔保後，得假執行。
    事實及理由
一、本件原告起訴主張：被繼承人鄭強民於民國92年1 月7 日向
    原告請領卡號0000-0000-0000-0000 之信用卡使用，依約被
    告得於特約商店記帳消費，但所生應負帳款應於繳款截止日
    前向原告清償或以循環信用方式繳付最低應繳金額。詎被告
    自95年5 月13日止，消費記帳尚餘新臺幣（下同）504,499
    元（內含消費本金496,474 元、循環利息8,025 元）未按期
    給付，依約被繼承人鄭強民除應給付上開消費本金外，並應
    給付自最後繳款截止日即95年5 月13日起至清償日止按年息
    20% 計算之利息。嗣被繼承人鄭強民於98年1 月10日死亡，
    被告為其法定繼承人，並已依法繼承其財產，應對被繼承人
    鄭強民之債務負清償責任。惟屢經催索，均置之不理。為此
    ，基於消費借貸法律關係，聲明請求被告給付如主文所示之
    金額。
二、被告則以：被告已於98年2 月24日向本院聲請辦理限定繼承
    ，並經臺灣臺北地方法院於同年5 月26日核准在案。此外，
    被告並陳明願就繼承自被繼承人鄭強民之遺產，負清償責任
    等語。
三、原告主張被繼承人鄭強民為本件清償信用卡消費借款之借款
    人，且被告為鄭強民之繼承人，並已繼承其遺產等情，為其
    提出信用卡申請書、約定條款、信用卡帳單、繼承系統表、
    戶籍謄本為證等件附卷可稽，被告均不爭執，自應認原告之
    主張為真實。
四、按借用人應於約定期限內，返還與借用物種類、品質、數量
    相同之物；遲延之債務，以支付金錢為標的者，債權人得請
    求依法定利率計算之遲延利息，但約定利率較高者，仍從其
    約定利率，民法第478 條前段、第233 條第1 項分別定有明
    文；次按繼承人自繼承開始時，除本法另有規定外，承受被
    繼承人財產上之一切權利義務；繼承人得限定以因繼承所得
    之遺產，償還被繼承人之債務，為民法第1148條前段、第11
    54條第1 項所明定。故限定繼承之繼承人，仍應繼承被繼承
    人之債務，僅其清償責任以因繼承所得之遺產為限而已（以
    遺產為限定之物的有限責任），並非可不負清償之責。經查
    ：被告於98年2 月24日向本院聲請辦理限定繼承，為本院以
    98年度繼字第305 號裁定，移送至有管轄權之臺灣臺北地方
    法院，嗣並經該院以98年度司繼字第209 號裁定許可有案乙
    節，為本院調取上開卷宗查核無誤，揆之前揭規定，被告自
    因僅就繼承被繼承人鄭強民之遺產內負清償責任。從而，原
    告本於消費借貸法律關係，請求被告於被繼承人鄭強民之遺
    產範圍內給付504,499 元，洵屬正當，應予准許。並依職權
    確定訴訟費用額5,510 元由被告負擔。
五、本件原告陳明願供擔保聲請假執行之宣告，經核並無不合，
    爰酌定相當之擔保金額准許之。
六、據上論結，本件原告之訴為有理由，依民事訴訟法第78條、
    第87條第1項、第390條第2 項，判決如主文。
中    華    民    國    98    年    10    月    30    日
                  民事第一庭  法  官  古振暉
以上正本證明與原本無異。
如對本判決上訴，應於判決送達後20日內向本院提出上訴狀。
中    華    民    國    98    年    11    月    3     日
                              書記官  姜貴泰


司法院資訊處製作；財團法人民間司法改革基金會備份。
